臺灣苗栗地方法院民事裁定　　　　　　　　　　　　　　九十年度簡上字第四八號
　　上　訴　人　己○○
　　訴訟代理人　徐芳貴律師
　　被上訴人　　戊○○
　　訴訟代理人　辛○○
　　被上訴人　　甲○○
　　訴訟代理人　丙○○
　　訴訟代理人　乙○○
　　被上訴人　　丁○○
當事人間請求確認界址事件，上訴人對於民國九十三年七月七日本院九十年度簡上字
第四八號判決提起上訴，本院裁定如下：
      主    文
上訴駁回。
上訴費用由上訴人負擔。
      理    由
一、按對於簡易訴訟程序之第二審裁判，其上訴利益逾民事訴?^法第四百六十六條所
    定之額數者，當事人僅得以其適用法規顯有錯誤為理由，逕向最高法院提起上訴
    或抗告；又對於財產權訴訟之第二審判決，如因上訴所得受之利益不逾新臺幣一
    百萬元者，不得上訴。民事訴訟法第四百三十六條之二第一項、第四百六十六條
    第一項、第二項分別定有明文。
二、次按對於民事訴訟法第四百二十七條第二項簡易訴訟程序之第二審判決，其上訴
    利益逾第四百六十六條所定之額數者，當事人固得以其適用法規顯有錯誤為理由
    ，逕向最高法院提起上訴，但須經原裁判法院許可，且該許可，以訴訟事件所涉
    及之法律見解具有原則上之重要性者為限，觀之民事訴訟法第四百三十六條之二
    第一項、第四百三十六條之三第一項及第二項規定自明。原法院以抗告人雖以原
    第二審判決適用法規顯有錯誤為由，對之提起上訴，惟核其書狀記載內容，無非
    指摘原第二審取捨證據、認定事實之職權行使為不當，而未具體說明該判決有何
    適用法規顯有錯誤之情事，尤難謂其上訴涉及之法律見解具有原則上之重要性。
    因認抗告人之上訴不應許可，以裁定駁回其上訴，並無違誤。最高法院81年台抗
    字第160號著有判例可資參照；末按對於民事訴訟法第四百二十七條第二項簡易
    訴訟程序之第二審判決，其上訴利益逾第四百六十六條所定之額數者，當事人僅
    得以其適用法規顯有錯誤為理由，逕向最高法院提起上訴，民事訴訟法第四百三
    十六條之二第一項定有明文。所謂適用法規顯有錯誤，係指原第二審判決就其取
    捨證據所確定之事實適用法規顯有錯誤而言。不包括認定事實不當之情形在內。
    最高法院80年台上字第1326號亦著有判例可參照。
三、經查，本件上訴人在本院簡易庭起訴請求確認其所有座落苗栗縣公館鄉○○段五
    ０七地號與同地段相鄰五０八之一、五０五之三及五０五之四之界址，經原審函
    請內政部土地測量局測量界址作成鑑定圖在卷，原審對該鑑定圖是否可採，已於
    判決書中詳細交待其理由，而該鑑定圖與先前上訴人另案提起之拆屋還地之訴（
    系爭土地地號與本件同，下稱前案）之鑑定圖亦相同，而上訴人在前案拆屋還地
    之訴就該鑑定圖亦已辯論表示意見，另，本案鑑定圖亦經上訴人聲請傳訊之客觀
    專業地政證人即楊枝安、庚○○二人到庭供證表示正確無瑕疵在卷，證人庚○○
    並進一步表示，本案鑑定圖與前案拆屋還地之訴之鑑定圖一致無訛，本院因之綜
    合分析前後兩案之鑑定結果及客觀專業證人（均由上訴人聲請傳訊作證）之供證
    ，兩造當事人之陳述，兩造提出之證物資料，參照地籍圖、現使用人之指界等，
    依經驗及論理法則，認定本件事實，綜合判斷兩造系爭土地之界址應如主文所示
    。
四、至，上訴人上訴意旨指稱原判決對於確認界址之訴訟為形成判決，誤將另案拆屋
    還地之給付訴訟確定判決既判力延伸本案，認有適用法規有錯誤情形云云。惟所
    謂適用法規顯有錯誤，係指原第二審判決就其取捨證據所確定之事實適用法規顯
    有錯誤而言。不包括認定事實不當之情形在內。前開最高法院80年台上字第1326
    號亦著有判例可參照。經查，本院二審判決固援引最高法院八十四年度台上字第
    二五三０號判決，認為「原上級確定判決有關重要爭點之判斷，仍有拘束力，本
    院應予尊重。」等語，惟本院二審判決並未以之為唯一駁回上訴人上訴之理由，
    本院一審仍依上訴人請求函請內政部土地測量局再為鑑測，並再依上訴人聲請傳
    訊其指定之專業證人二人解讀相關鑑測資料等為辯論，進而為實體認定與實體判
    決，已如前述，並未置上訴人其餘二審上訴理由於未審不顧（至上訴人在本件準
    備程序終結後，又聲請台北市政府地政處測量大隊再為測量，因提出程序時機已
    遲滯事件之終結，且事證已明，本院未准其聲請，而在判決理由明確交待，亦無
    不予置理之情事）。蓋如以上訴人上訴意旨所稱本院二審判決係援引既判力判決
    駁回上訴人之上訴，則本院二審判決適用法規結果，按理應係準用民事訴訟法第
    二百四十九條第一項第七款「起訴違背第二百五十三條、第二百六十三條二項之
    規定，或其訴訟標的為確定判決效力所及者。」或同條第二項「原告之訴，依其
    所訴之事實，在法律上顯無理由者，法院得不經言詞辯論，逕以判決駁回之。」
    規定之結果，意即應係以程序理由駁回訴訟，不是以裁定駁回原起訴，就是以不
    經言詞辯論，逕以判決駁回之方式終結上訴人提起之確認界址之訴。事實上本院
    二審判決對上訴人之上訴係經言詞辯論，為實體審查，並經合議庭評議，始為如
    主文及理由之判斷，並非以程序理由駁回上訴人之上訴，與上訴人本件上訴意旨
    所指以前案確定判決既判力延伸本案判決駁回上訴人之上訴意旨者不符，是本院
    二審判決既無上訴人所指稱之事實，自無所指適用法規錯誤情形可言。
五、又，上訴人其餘上訴意旨，旨在對本院二審之認定事實基礎表示不服，與適用法
    規錯誤無涉。而所謂適用法規顯有錯誤，係指原第二審判決就其取捨證據所確定
    之事實適用法規顯有錯誤而言。不包括認定事實不當之情形在內。前開最高法院
    80年台上字第1326號著有判例可參，上訴人對本院二審判決事實認定不當之指訴
    ，核與前開判例要旨有忤，爰不予一一審核，附此敘明。
六、從而，本件經本院簡易庭八十九年苗簡字第三二一號判決確認系爭土地之界址，
    上訴人不服判決結果，嗣提起上訴，經本院於以九十年度簡上字第四十八號判決
    上訴駁回。經核，本件上訴人所指本院二審判決適用法規顯有錯誤，且該錯誤有
    原則上之重要性等云，並非事實，其上訴與民事訴訟法第四百三十六條之一第二
    項之規定有間，本院未能准許其上訴，其對於不得上訴最高法院之判決，仍提起
    上訴，於法自有未合，應予駁回。
七、依民事訴訟法第四百三十六條之一第三項、第四百八十一條、第四百四十二條第
    一項、第九十五條、第七十八條，裁定如主文。
中　　　華　　　民　　　國　　九十三　　年　　　八　　　月　　十　　日
                                  民事庭審判長法官　　　　陳鴻斌
                                        法      官　　　　沈佳宜
                                        法      官        王萬金
正本係照原本作成
如不服本裁定應於送達後十日內向本院提出抗告狀，並繳納抗告費新臺幣一千元。
中　　　華　　　民　　　國　　九十三　　年　　　八　　　月　　十　　日
                                            法院書記官    江添強
